臺灣高雄地方法院刑事判決　　　　　　　　　　　　九十一年度易字第三二號
　　公　訴　人　臺灣高雄地方法院檢察署檢察官
　　被　　　告　丙○○
右列被告因贓物案件，經檢察官聲請簡易判決處刑（九十一年度偵字第八三六０號）
，經本院鳳山簡易庭認不宜以簡易判決處刑（九十一年度鳳簡字第五二七號），簽移
本院改依通常程序為之，本院判決如左：
    主  文
丙○○收受贓物，累犯，處有期徒刑陸月，如易科罰金以佰元折算壹日。
    事  實
一、丙○○前有違反麻醉藥品管理條例、竊盜、侵占等多項前科，且於民國八十六年
    間因竊盜案件，經台灣屏東地方法院以八十七年易字第五五五號判處有期徒刑九
    月，台灣高等法院高雄分院以八十七年上易字第二四一０號經撤回上訴確定，甫
    於八十九年七月二日執行完畢，竟猶不知悔改，於八十九年十二月三日上午十時
    許，在屏東縣不詳地點，自姓名年籍均不詳之人處，明知車牌號碼ＶＮ－二二八
    一號自用小貨車係該人於當天清晨五時許，在被害人丁○○位於屏東縣高樹鄉菜
    寮村（公訴人誤繕為蔡寮村）圓環村五號住處前騎樓下竊取而來，卻因其前與甲○○發生金錢糾紛將開車前往高雄與之理論，仍予以收受後供自己使用。遂於同
    年月四日凌晨之不詳時間，駕駛該ＶＮ－二二八一號自用小貨車自上開屏東縣不
    詳地點前往甲○○在高雄縣岡山鎮不詳地點之住處，並於同年月四日中午十二時
    十分許搭載甲○○前往高雄市○○區○○路高雄醫學大學附近，因故與甲○○發
    生口角，而另犯強盜罪嫌（此部分由檢察官另案起訴審理中）。嗣經甲○○報警
    ，始為警於該日晚間二十三時三十分許在高雄縣大樹鄉○○村○○路與新生街交
    岔路口處攔阻查獲。
二、案經高雄市政府警察局鹽埕分局移送臺灣高雄地方法院檢察署檢察官偵查起訴。
    理  由
一、訊據被告丙○○固不否認其於八十九年十二月三日上午十時許在屏東縣萬巒鄉之
    不詳地點處收受ＶＮ－二二八一號自用小貨車，並在翌日中午十二時十分許搭載
    另案被害人甲○○前往高雄市○○區○○路高雄醫學大學途中另犯強盜罪嫌，經
    被害人甲○○報警，而為警於上開時地查獲等情，惟矢口否認明知該自用小貨車
    為贓物乙節，辯稱：該自用小貨車係乙○○所交付，伊不知該車係贓車云云。經
    查：
  (一)前開車牌號碼ＶＮ－二二八一號、排氣量一０六一ＣＣ自用小貨車一輛，確為所
    有人丁○○於八十九年十二月三日凌晨五時許，在其位於屏東縣高樹鄉菜寮村圓
    環村五號住處前騎樓下所失竊，此經被害人丁○○於警訊中證述明確，並有卷附
    車輛竊盜資料個別查詢報表一紙可資佐證。而被告於同日上午十時許在屏東縣萬
    巒鄉收受該車，係為駕駛前往高雄，且未取得行車執照乙節，已經被告供述在卷
    屬實。衡諸常情，向他人借用車輛駕駛，苟非短暫使用，當一併借得行車執照以
    免經警舉發而受罰。被告既收受該車由屏東縣萬巒鄉駛往高雄市，且收受車輛翌
    日直至晚間二十三時三十分許為警查獲之時止，仍在高雄縣市活動，足見被告收
    受該車並非僅作為短暫之代步工具，則被告何以未曾向交付車輛者取得行車執照
    ？其所辯不知該車為贓車云云，顯難採信。
  (二)再查，證人乙○○於本院審理中結證稱：扣案贓車並非由其交付被告，其曾在查
    獲前數日見過被告駕駛該藍色發財車前來，確實時間已經忘記云云。又查，前述
    車牌號碼ＶＮ－二二八一號自用小貨車為白色車身，且失竊時間為八十九年十二
    月三日凌晨五時，此有車輛竊盜資料個別查詢報表一件在卷可參。是證人乙○○
    在本院審理中證稱其曾見過被告駕駛該『藍色』自小貨車前去云云，顯為卸責之
    詞。復參以證人乙○○在偵訊中證稱，其知道該車是贓車，但不是由其交付給被
    告等語（九十一年偵緝字第一三五號卷第三十一頁背面），其避重就輕、有意隱
    瞞該車來源甚明。故證人乙○○所證，洵不足採。既被告於警訊、偵訊及本院審
    理中，一再陳稱該車係乙○○在屏東縣萬巒鄉不詳地點處所交付等語，而證人乙○○又明知該車為贓車，足徵被告倘如其所辯係自乙○○處取得該自用小貨車，
    亦應可自乙○○處得悉該車為贓車。被告所辯伊不知該車係贓車云云，實不足信
    。本件事證已臻明確，被告犯行洵堪認定，應依法加以論科。
二、核被告丙○○所為係犯刑法第三百四十九條第一項之收受贓物罪。又被告於八十
    六年間因犯竊盜罪，經法院判處有期徒刑九月確定，甫於八十九年七月二日入監
    執行完畢，有台灣高等法院被告全國前案紀錄表一份在卷可稽，五年以內再犯本
    件有期徒刑以上之罪，為累犯，依刑法第四十七條規定加重其刑。爰審酌被告丙○○前有違反麻醉藥品管理條例、竊盜、侵占等多項前科，素行不佳，及其於本
    院審理中表示願接受法律制裁，犯後態度尚屬良好，及犯罪動機、目的、手段，
    與生活狀況、品行、智識程度，與所生危害尚非重大等一切情狀，量處如主文所
    示之刑。按被告丙○○行為後，刑法第四十一條第一項已於九十年一月四日修正
    為：「犯最重本刑五年以下有期徒刑以下刑之罪，而受六個月以下有期徒刑或拘
    役之宣告，因身體、教育、職業、家庭之關係或其他正當事由，執行顯有困難者
    ，得以一元以上三元以下折算一日。但確因不執行所宣告之刑，難收矯正之效，
    或難以維持法秩序者，不在此限」，並經總統於九十年一月十日公布，而於同年
    一月十二日生效，併參酌最高法院二十四年七月民刑庭總會決議之意旨，故依前
    開條文及刑法第二條第一項前段之規定，易科罰金之折算標準條件自應適用新法
    ，而就其所宣告之刑諭知易科罰金之折算標準，以示儆懲。
本案經檢察官陳永章到庭執行職務。
據上論斷，應依刑事訴訟法第二百九十九條第一項前段，刑法第三百四十九條第一項
、第二條第一項前段、第四十一條第一項、第四十七條，罰金罰鍰提高標準條例第一
項前段、第二條，判決如主文。
中    華    民  國    九十一    年      十      月        二十三      日
                                  臺灣高雄地方法院刑事第七庭
                                      法  官  汪  怡  君
右為正本，係照原本作成，證明與原本無異。
如不服本判決，應於送達後十日內，向本院提出上訴狀。
                                      書記官  李  梅  芬
中    華    民    國    九十一    年      十      月        二十三      日
　　　　　　　　　　中　　華　　民　　國　　八十□　　年　　　 □ 　　　月
　　　□□□　　　日
